# 请问陈老师有关小微企业递延所得税资产确认问题

提问人：dududu12 时间：2020-01-03 15:32:45
2019 实施小型微利企业普惠性所得税减免政策后，对于年应纳税所得额超过 100 万元但不超过 300 万元的小型微利企业将分段适用5%和10%两个综合税率，假设预期相关暂时性差异于 2019 年-2021年转回，请问确认递延所得税资产和递延所得税负债时应该如何考虑税率？

回答人：chenyiwei
应对暂时性差异预计转回年度的应纳税所得额状况进行谨慎、合理的预测，确定各该年度实际适用的加权平均税率，以该加权平均税率作为计量递延所得税资产/负债的适用税率。